pt-BR: Tamanho de acoplador compatível: Grande; Não necessário; Pequena; Padrão; Outro
cs: Kompatibilní velikost spojky: Velké; Nevyžadováno; Malé; Standardní; Jiné
sl-SI: Združljiva vrsta spojke: Velika; Ni potrebno; Majhna; Standardna; Druga
vi: Kích thước đầu nối tương thích: Lớn; Không cần; Nhỏ; Tiêu chuẩn; Khác
zh-CN: 适用耦合器尺寸: 大号; 不需要; 小号; 标准; 其他
fi: Yhteensopiva kytkinkoko: Suuri; Ei vaadita; Pieni; Tavallinen; Muu
ja: 対応カプラーのサイズ: 大; 不要; 小; スタンダード; その他
nb: Kompatibel koblingsstørrelse: Stor; Ikke påkrevd; Liten; Standard; Annet
hr-HR: Kompatibilna veličina spojnice: Velika; Nije potrebno; Mala; Standardni; Ostalo
zh-TW: 相容聯結器尺寸: 大; 不需要; 小; 標準; 其他
sk-SK: Kompatibilná veľkosť spojky: Veľký; Nevyžaduje sa; Malý; Štandardná; Iné
tr: Uyumlu bağlantı parçası boyutu: Büyük; Gerekli değil; Küçük; Standart; Diğer
lt-LT: Suderinamos jungties dydis: Didelis; Nereikalinga; Mažas; Standartinis; Kita
fr: Taille de coupleur compatible: Grande; Non requis; Petite; Standard; Autre
es: Tamaño de acoplador compatible: Grande; No requerido; Pequeño; Estándar; Otros
ru: Совместимый размер соединительной муфты: Большой; Не требуется; Маленький; Стандартный; Другой
pt-PT: Tamanho de conector compatível: Grande; Não necessário; Pequeno; Padrão; Outro
ro-RO: Dimensiune a cuplajului compatibilă: Mare; Nu este necesar; Mic; Standard; Altele
pl: Zgodny rozmiar złącza: Duży; Niewymagane; Mały; Standard; Pozostałe
it: Dimensioni di attacco compatibili: Large; Non richiesto; Small; Standard; Altro
de: Kompatible Kupplungsgröße: Groß; Nicht erforderlich; Klein; Standard; Sonstiges
hu: Kompatibilis csatlakozóméret: Nagy; Nem szükséges; Kicsi; Normál; Egyéb
nl: Compatibele koppelingsmaat: Groot; Niet nodig; Klein; Standaard; Overig
da: Kompatibel koblingsstørrelse: Stor; Ikke påkrævet; Lille; Standard; Andet
en: Compatible coupler size: Large; Not required; Small; Standard; Other
th: ขนาดหัวต่อที่เข้ากันได้: ใหญ่; ไม่ต้องใช้; เล็ก; มาตรฐาน; อื่นๆ
sv: Kompatibel kopplingsstorlek: Stor; Ej nödvändigt; Liten; Standard; Övrigt
ko: 호환 커플러 크기: 라지; 필요 없음; 스몰; 표준; 기타
el: Συμβατό μέγεθος συνδέσμου (coupler): Μεγάλο; Δεν απαιτείται; Μικρό; Κανονικό; Άλλο
bg-BG: Съвместим размер на съединителя: Голямо; Не се изисква; Малко; Стандартно; Друго